【裁判字號】    95,易,1454
【裁判日期】    950627
【裁判案由】    賭博
【裁判全文】
臺灣臺中地方法院刑事判決              95年度易字第1454號
公  訴  人  臺灣臺中地方法院檢察署檢察官
被      告  甲○○
上列被告因賭博案件，經檢察官提起公訴（95年度偵字第11387
號），經本院合議庭裁定，由受命法官依法獨任進行簡式審判程
序判決如下：
    主  文
甲○○連續意圖營利，聚眾賭博，處有期徒刑伍月，併科罰金貳
萬元，有期徒刑如易科罰金，罰金如易服勞役，均以參佰元折算
壹日。扣押之傳真機貳台、小型錄音機壹台、帳單拾玖張、電話
簿壹本、六合彩簽單壹佰玖拾肆張、六合彩空白簽單壹批，均沒
收。
    事  實
一、甲○○意圖營利，並基於概括犯意，自民國（下同）九十五
    年三月七日起至同年五月十六日止，連續三十一期，自任組
    頭，提供臺中縣神岡鄉○○路九十八巷十四號及臺中縣豐原
    市○○路五四二號等處之公眾得出入之場所為賭博場所，經
    營六合彩賭博，聚集不特定之多數人在該處簽賭下注，以如
    附表所載之賭博方式賭博牟利。嗣於九十五年五月十六日，
    為警持本院九十五年度聲搜字第一九五六號搜索票及經在場
    人同意搜索，於上開二址查獲，並扣得甲○○所有供經營六
    合彩賭博所用之傳真機二台、小型錄音機一台、帳單十九張
    、電話簿一本、六合彩簽單一九四張、六合彩空白簽單一批
    等物。
二、案經臺中縣警察局豐原分局報請臺灣臺中地方法院檢察署檢
    察官偵查起訴。
    理  由
一、按除被告所犯為死刑、無期徒刑、最輕本刑為三年以上有期
    徒刑之罪或高等法院管轄第一審案件者外，於前條第一項程
    序進行中，被告先就被訴事實為有罪之陳述時，審判長得告
    知被告簡式審判程序之旨，並聽取當事人、代理人、辯護人
    及輔佐人之意見後，裁定進行簡式審判程序，刑事訴訟法第
    二百七十三條之一第一項定有明文。本件被告所犯係死刑、
    無期徒刑、最輕本刑為三年以上有期徒刑以外之罪，其於準
    備程序中就被訴事實為有罪之陳述，且經審判長告知被告簡
    式審判程序之旨，並聽取公訴人及被告之意見後，本院合議
    庭認為適宜而裁定由受命法官獨任進行簡式審判程序，合先
    敘明。
二、訊據被告甲○○對於上揭事實坦承不諱，核與證人李仁傑、
    徐詩筠等人所證述之情節相符，並有扣案如事實欄所載之傳
    真機二台、小型錄音機一台、帳單十九張、電話簿一本、六
    合彩簽單一九四張、六合彩空白簽單一批及相片四張等在卷
    足資佐證，足認被告甲○○自白，核與事實相符，堪予採信
    ，事證至臻明確，被告甲○○犯行洵堪認定。
三、核被告甲○○所為，係犯刑法第二百六十八條之意圖營利供
    給賭博場所及意圖營利聚眾賭博罪與同法第二百六十六條第
    一項前段之在公眾得出入之場所賭博財物罪。被告甲○○於
    當期香港六合彩開獎前之多次接續行為，均係當次意圖營利
    供給賭博場所及意圖營利聚眾賭博，與在公眾得出入之場所
    賭博財物犯行之一部行為，而於每期開獎前接續行為中之意
    圖營利，供給賭博場所及意圖營利，聚眾賭博，與在公眾得
    出入之場所賭博財物，均係基於一個賭博犯意之決定，以達
    成同一犯罪之各個舉動，為一行為觸犯前開三罪名，屬於想
    像競合犯，應從情節較重之意圖營利，聚眾賭博罪處斷。又
    被告甲○○所犯上開三十一次犯行，時間密接，手法相同，
    所犯之罪其犯罪構成要件相同，顯係基於概括犯意反覆為之
    ，應依連續犯論以一罪，並加重其刑。爰審酌被告甲○○犯
    罪之動機、目的、手段、及其不思以正常工作獲取財產，竟
    經營六合彩賭博，供人簽賭財物，以從中獲取不法利益，助
    長社會僥倖心理，使人廢時失業，易趨於遊惰，影響正常社
    會經濟活動，暨其犯罪後尚能坦白承認，態度尚稱良好等一
    切情狀，量處如主文所示之刑，並諭知有期徒刑如易科罰金
    、罰金如易服勞役之折算標準，以資懲儆。扣案之如事實欄
    所載之傳真機二台、小型錄音機一台、帳單十九張、電話簿
    一本、六合彩簽單一九四張、六合彩空白簽單一批等物均係
    被告甲○○所有供罪所用之物，業據被告於本院審理時供承
    在卷，應依法併予宣告沒收之。
據上論斷，應依刑事訴訟法第二百九十九條第一項前段、第二百
七十三條之一第一項、刑法第五十六條、第二百六十六條第一項
前段、第二百六十八條、第五十五條、第四十一條第一項前段、
第四十二條第二項、第三十八條第一項第二款、罰金罰鍰提高標
準條例第一條前段、第二條，判決如主文。
中    華    民    國    95    年    6     月    27    日
                  刑事第八庭        法  官  洪俊誠
以上正本證明與原本無異。
如不服本判決，應於判決送達後十日內向本院提出上訴狀，上訴
於臺灣高等法院臺中分院(須附繕本)。
                                    書記官  蕭榮峰
中    華    民    國    95    年    6     月    27    日
附錄論罪科刑實體法條文：
刑法第二百六十六條第一項：
在公共場所或公眾得出入之場所賭博財物者，處一千元以下罰金
。但以供人暫時娛樂之物為賭者，不在此限。
（罰金部份業經提高10倍為1萬元）
刑法第二百六十八條：
意圖營利，供給賭博場所或聚眾賭博者，處三年以下有期徒刑，
得併科三千元以下罰金。
（罰金部份業經提高10倍為3萬元）
附表：
編號  俗稱    賭    博    方    式
１、  二星    設０一至四十九之兩位數號碼四十九個，每支簽
              選兩個號碼，直接核對每週二、四、六香港六合
              彩開獎六個獎號中之兩個，始為中獎，賭客每簽
              一支賭資新台幣（下同）一百元，簽中者即由被
              告給付五十七倍之彩金，未簽中者，賭資即歸被
              告所有。
２、  三星    設０一至四十九之兩位數號碼四十九個，每支簽
              選三個號碼，直接核對每週二、四、六香港六合
              彩開獎號碼中之三個，始為中獎，賭客每簽一支
              賭資一百元，簽中者即由被告給付五百七十倍之
              彩金，未簽中者，賭資即歸被告所有。
３、  四星    設０一至四十九之兩位數號碼四十九個，每支簽
              選四個號碼，直接核對每週二、四、六香港六合
              彩開獎號碼中之四個，始為中獎，賭客每簽一支
              賭資一百元，簽中者即由被告給付六千五百倍之
              彩金，未簽中者，賭資即歸被告所有。
４、  特別號  設０一至四十九之兩位數號碼四十九個，每支簽
              選一個號碼，直接核對每週二、四、六香港六合
              彩開獎號碼中之一個，始為中獎，賭客每簽一支
              賭資一百元，簽中者即由被告給付三十六倍之彩
              金，未簽中者，賭資即歸被告所有。
５、  百號    設０一至四十九之兩位數號碼四十九個，每支簽
              選一個號碼，直接核對每週二、四、六香港六合
              彩開獎號碼中之第一個及第二個或第二個及第三
              個（以此類推）號碼之個位數連起來之號碼相同
              ，始為中獎，賭客每簽一支賭資一百元，簽中者
              即由被告給付八至二十五倍之彩金，未簽中者，
              賭資即歸被告所有。


司法院資訊處製作；財團法人民間司法改革基金會備份。
